

ENRIQUE SÁEZ MATA

PRODUCT UX / UI DESIGNER

ACERCA DE

Mi perfil profesional se centra en la experiencia de usuario (UX) e interfaz web (diseño y desarrollo de UI).

A lo largo de mi carrera he trabajado en proyectos de transformación digital en grupos de trabajo multidisciplinares en diferentes clientes, ejerciendo tanto funciones de liderazgo como de miembro de equipo.











EXPERIENCIA

DIRECCIÓN: C/ BELIANES 30, 28043 MADRID - SPAIN

TELÉFONO: +34 659296478

EMAIL: saez240@gmail.com

WEB: http://about.me/enriquesm

PROTOTIPADO WEB 90% FIGMA 90% SKETCH SISTEMAS DE DISEÑO WEB COMPONENTS 80% ADOBE XD 60%

2015 - Actualidad SENIOR PRODUCT DESIGNER GFT Technologies - MADRID

Funciones de diseño UI y Diseño de producto UX para diferentes clientes fintech y transformación digital.

2014 - 2015 DISEÑADOR UX | UI SENIOR MoneyGuru - BRAZIL

Como lider de equipo, a cargo del reestilado de las webs de la empresa, funciones de UX y UI.

2010 - 2013 DISEÑADOR UI | UI SENIOR Contractor - Sevilla, Córdoba

Diseño de producto, prototipado, diseño y desarrollo web para diversos clientes a nivel nacional.

2015 DISEÑADOR UI SENIOR ALTEN Spain - MADRID

Como profesional externo, diseño UX y UI para el desarrollo del nuevo portal web corporativo de CANAL+.

2013 - 2014 DISEÑADOR WEB SENIOR Captalis SL - Madrid

A cargo del diseño visual y creación web de las webs del grupo y diseño web, desarrollo y labores SEO.

2003 - 2010

CREACIÓN VISUAL & WEB
TAS Group - Madrid

Responsable del Departamento de Diseño y comunicación HMI. Funciones de UX y UI.

FORMACIÓN

1990 to 1994

GRADUADO EN ARTES Escuela de Arte de Córdoba

Especialidad en Diseño Técnico y Publicidad.

1997 to 2000

TÉCNICO MULTIMEDIA

Universidad de Córdoba

Curso de desarrollo e integración de contenidos visuales Multimedia, audio, vídeo y web.

VIDEO DIGITAL 60%	
GIT, GITHUB 709	%
AGILE, SCRUM KANBAN	80%
CSS3-SASS	90%
HTML5 SEMÁNTICO	90%

IDIOMAS

Español LENGUA MATERNA

Portugués CI AVANZADO Inglés B1-B2 BASIC FLUENCY

DESTACADO

COMO DISEÑADOR DE PRODUCTO UX UI SENIOR

- Miembro fundador del equipo de trabajo Layout Team, en el proyecto de Transformación Digital del programa Diseño España del banco BBVA. Responsable del desarrollo de UI en Enterprise Global Solutions Group también en BBVA. Participaciones en otros proyectos fintech dentro de equipos multidisciplinares, en fuunciones de Diseñador y desarrollador UI y como Product UX Designer.
- Responsable del Departamento de Diseño en Captalis SL., Incrementando exponencialmente las visitas y generación de led. Posteriormente, responsable de la migración web y restyling en la sede del cliente, en São Paulo, Brasil.

Responsable del Departamento de diseño web en los diferentes sitios corporativos del grupo, para clientes Prestum Seguros, Banco Itaú, Mapfre, Bradesco, entre otros.

COMO DISEÑADOR UX Y DESARROLLADOR UI

Responsable del Departamento de Diseño del Grupo TAS: comunicación HMI y UX de los diferentes sitios corporativos del grupo. Coordinación con clientes, arquitectura web, animación interactiva, creación visual y corporativa. Desarrollo de interfaz de usuario para varios clientes del grupo.

OTRAS APTITUDES PROFESIONALES

- · Liderazgo de equipos de trabajo.
- · Capacidad de priorizar tareas y establecer expectativas.
- · Presentación de conceptos a clientes.
- · Apasionado por la actualización de conocimientos.
- · Habituado al trabajo en equipos multidisciplinares.









